臺灣高等法院臺南分院刑事判決　　　　 94年度上訴字第905號
上　訴　人
即　被　告　甲○○
上列上訴人因違反毒品危害防制條例案件，不服臺灣臺南地方法
院94年度訴字第869號中華民國94年7月29日第一審判決（起訴案
號：臺灣臺南地方法院檢察署94年度偵字第440 號），提起上訴
，本院判決如下：
    主  文
原判決撤銷。
甲○○連續施用第一級毒品，累犯，處有期徒刑捌月。
    事  實
一、甲○○前因違反毒品危害防制條例，經送觀察勒戒後，因認
    無繼續施用傾向，經臺灣嘉義地方法院檢察署檢察官為不起
    訴處分。復因違反毒品危害防制條例案件，經送觀察勒戒後
    ，因認有繼續施用傾向，經臺灣臺南地方法院檢察署檢察官
    聲請強制戒治並提起公訴，嗣臺灣臺南地方法院裁定令入戒
    治處所施以強制戒治，並經本院以89年度上訴字第756 號判
    處應執行有期徒刑1年4月確定，其中強制戒治部分於民國90
    年4 月29日期滿執行完畢。另因違反槍砲彈藥刀械管制條例
    案件。經臺灣臺南地方法院檢察署檢察官提起公訴，並經本
    院以89年度上訴字第742號判處有期徒刑1年6 月，罰金新台
    幣5萬元，如易服勞役以銀元300元折算1 日，復經最高法院
    以89年度台上字第5571號判決駁回上訴確定。嗣前揭有期徒
    刑經本院裁定定應執行有期徒刑2年8月，而於92年12月19日
    縮刑期滿執行完畢。詎其猶不思悔改，復基於施用第一級毒
    品之概括犯意，自93年6月或8月間起至93年11月26日採尿前
    數日止，在不詳地點，連續施用第一級毒品海洛因多次，嗣
    於93年11月26日16時43分許，至臺南市警察局第二分局接受
    定期採尿，尿液經送驗後呈嗎啡陽性反應，而查獲上情。
二、案經臺南市警察局第二分局移送臺灣臺南地方法院檢察署察
    官偵查起訴。
    理  由
一、上開如何連續施用第一級毒品海洛因之犯罪事實，迭據上訴
    人即被告甲○○於原審中及本院審理時供認不諱，且被告前
    開時間經警採取其尿液，送請臺灣檢驗科技股份有限公司以
    氣相層析質譜儀之方法檢驗結果，確呈嗎啡陽性反應，有該
    公司93年12月28日濫用藥物尿液檢驗報告附卷可稽，足認被
    告上開自白與事實相符，可堪採為認定被告施用海洛因之犯
    罪證據，從而被告上開施用海洛因之罪證已甚明確，犯行洵
    堪認定。
二、查海洛因係毒品危害防制條例第2條第2項第2 款規定之第一
    級毒品，被告予以施用之犯行，核係犯毒品危害防制條例第
    10條第1 項施用第一級毒品罪。其施用前後之持有毒品低度
    行為，應為進而施用之高度行為所吸收，不另論以持有毒品
    罪。又其先後多次犯行，時間緊接，犯罪構成要件相同，顯
    係基於概括犯意反覆為之，應依連續犯規定以一罪論，並依
    法加重其刑。又查被告前因違反毒品危害防制條例，經送觀
    察勒戒後，因認無繼續施用傾向，經臺灣嘉義地方法院檢察
    署檢察官為不起訴處分，復因違反毒品危害防制條例案件，
    經送觀察勒戒後，因認有繼續施用傾向，經臺灣臺南地方法
    院檢察署檢察官聲請強制戒治並提起公訴，嗣臺灣臺南地方
    法院裁定令入戒治處所施以強制戒治，並經本院以89年度上
    訴字第756號判處應執行有期徒刑1年4 月確定，其中強制戒
    治部分於民國90年4 月29日期滿執行完畢，另因違反槍砲彈
    藥刀械管制條例案件，經臺灣臺南地方法院檢察署檢察官提
    起公訴，並經本院以89年度上訴字第742號判處有期徒刑1年
    6月，罰金新台幣5萬元，如易服勞役以銀元300元折算1日，
    復經最高法院以89年度台上字第5571號判決駁回上訴確定。
    嗣前揭有期徒刑經本院裁定定應執行有期徒刑2年8月，而於
    92年12月19日縮刑期滿執行完畢，有臺灣高等法院被告前案
    紀錄表附卷可憑，其於執行完畢後五年內，又犯本件有期徒
    刑以上之罪，為累犯，應依法遞加重其刑。
三、原審法院認被告罪證明確，予以論罪科刑，固非無見，但原
    判決事實欄漏未記載被告係基於概括犯意施用第一級毒品，
    且理由欄亦漏未敘述被告施用第一級毒品行為係連續犯，容
    有未洽，被告上訴意旨謂量刑過重。指摘原判決不當，亦為
    有理由，自應由本院將原判決撤銷改判。爰審酌被告犯罪之
    動機、手段，及其品性、生活狀況、犯罪所生之損害、犯罪
    後態度等一切情狀，量處有期徒刑八月，以資懲儆。
四、據上論結，應依刑事訴訟法第369條第１項前段、第364條、
    第299條第1項前段，毒品危害防制條例第10條第１項，刑法
    第11條前段、第56條、第47條，判決如主文。
本案經檢察官羅清溪到庭執行職務。
中　　華　　民　　國　　94　　年　　10　　月　　12　　日
                刑事第三庭  審判長法　官  陳  義 仲
                                  法　官  宋  明 蒼
                                  法　官  陳  顯 榮
以上正本證明與原本無異。
如不服本判決，應於收受本判決後10日內向本院提出上訴書狀。
其未敘述上訴理由者並得於提起上訴後10日內向本院補提理由書
狀（均須按他造當事人之人數附繕本）「切勿逕送上級法院」。
　　　　　　　　　　　　　  　　　書記官  陳  明 芬
中　　華　　民　　國　　94　　年　　10　　月　　12　　日
本案論罪科刑法條：
毒品危害防制條例第10條第1項：
施用第一級毒品者，處 6 月以上 5 年以下有期徒刑。
